

GABRIEL WEHT FULL STACK DEVELOPER

- **Número de teléfono** +54 3518019304
- Correo electrónico
 gabrielestebanw@gmail.com
- Fecha de nacimiento 30/08/1997
- Lugar de nacimiento Córdoba, Argentina
- Nacionalidad
 Argentina
- in Linkedin

 https://www.linkedin.com/in/gab
 riel-weht
- Github
 https://github.com/gabrielweht
- Portfolio
 https://www.gabrielweht.com

IDIOMAS

Español Inglés



Software Developer altamente motivado con experiencia en el desarrollo y mantenimiento de aplicaciones. Apasionado por la resolución de problemas y la creación de soluciones innovadoras y escalables. Experiencia trabajando en NodeJS, React, Redux, Sequelize, SQL Server entre otras tecnologías del sector. Con pensamiento creativo, autonomía, resolución de problemas, orientación al cliente y a los resultados, adaptabilidad, capacidad para trabajar en equipo en un entorno de desarrollo ágil. Mi objetivo es seguir creciendo profesionalmente y aprender nuevas habilidades para mejorar mi rendimiento y contribuir al éxito de mi equipo y de la empresa.

IT SKILLS

- Lenguajes de Programación: JavaScript, TypeScript, SQL
- Desarrollo Frontend: HTML5, CSS3, React, Redux, Angular, Vue
- Desarrollo Backend: NodeJS, Express, Sequelize
- Bases de Datos: SQL Server, PostgreSQL
- Herramientas de Desarrollo y Testing: Postman, Git, Github
- Herramientas de Colaboración y Gestión: Trello, Slack, Figma
- Metodologías de Trabajo: Scrum

EXPERIENCIA LABORAL

Software Developer

Nov 2022 - Presente

Maxion Montich S.A., Córdoba

- Diseñar, desarrollar y mantener el sistema web de la empresa con Vue y Javascript y utilizando librerías para la gestión de tablas, la lectura de códigos QR o de Barra y otras funcionalidades.
- Crear programas personalizados en SQL Server y QPlus, el sistema interno de la empresa, para satisfacer las necesidades específicas de diversas áreas.
- Realizar pruebas manuales exhaustivas para programas próximos a implementarse, asegurando una entrega libre de errores y una experiencia fluida para los usuarios finales.
- Identificar y resolver eficientemente errores en programas en producción, garantizando la estabilidad y el rendimiento continuo de las aplicaciones críticas.
- Colaborar activamente con colegas para idear y desarrollar nuevos proyectos, mejorando la eficiencia y la efectividad en diversos sectores de la empresa.
- Crear manuales detallados para facilitar la comprensión y el uso efectivo de programas, tanto nuevos como existentes, en cada área de la empresa.

Atención al Ciudadano

Dic 2021 - Nov 2022

Kolektor UT, Córdoba

- Escuchar y ayudar al ciudadano en cualquier consulta referida a legislación tributaria.
- Asesorar al ciudadano en base a su consulta.
- Guiar al contribuyente a través del sitio web de Rentas Córdoba.
- Verificar la información brindada y modificarla en base a la ley vigente.
- Ingresar gestiones para la corrección de inconsistencias a pedido del ciudadano.

PROYECTOS

Maxion Montich SA, sistema interno

Nov 2022 – Actualidad

Maxion Montich SA, Córdoba, Argentina

- Diseñar, desarrollar y mantener el sistema web de la empresa con Vue y Javascript y utilizando librerías para la gestión de tablas, la lectura de códigos QR o de Barra y otras funcionalidades.
- Trabajar con GitFlow y con SCRUM como marco de trabajo.
- Capacitar a los usuarios del sistema.
- Crear documentación sobre las nuevas funcionalidades y las ya existentes.

CABSA International.

May 2024 - Jul 2024

Freelance, Córdoba, Argentina

- Desarrollar la página para la empresa Cabsa INTL.
- Desarrollar la App usando NextJS, TypeScript y CSS3, con diseño responsive.
- Crear el formulario de contacto con envíos de mail a través de EmailJS.
- Link de la Página

Kurve, INC.

Mar 2024 - Mar 2024

Freelance, Córdoba, Argentina

- Desarrollar la página para la empresa Kurve.
- Desarrollar la App usando React y CSS3, con diseño responsive.
- Desarrollar las partículas interactivas utilizando React y Javascript.
- Crear el formulario de contacto con envíos de mail a través de EmailJS.
- Link de la Página

EDUCACIÓN

Full Stack Web Developer

Ene 2022 - Ago 2022

Soy Henry, Bootcamp, Argentina

Más de 700 horas de cursado teórico - práctico

Bachiller Humanista

Mar 2009 - Nov 2015

U.N.C. Colegio Nacional de Monserrat, Argentina

Secundario completo con bachillerato en humanidades